# 控股股东员工持有发行人股票的股份支付问题

提问人：Ralph小王子 时间：2020-11-26 09:12:54
陈版及各位论坛大神好
背景：发行人控股股东员工在历史期间曾为发行人提供过服务，为了补偿这些员工对发行人做出的贡献，发行人拟将以授予自己员工股票的优惠价格授予控股股东员工股票。
问题： 1 、控股股东员工以低价获取发行人股份是否要计提股份支付费用？ 2 、曾经看到类似案例显示，为了避免控股股东员工以低价获取发行人股份侵害了其他中小股东利益，由控股股东承诺将价格差异补偿给发行人，该种情况下该如何会计处理？
按照我的理解，针对问题 1 ，秉着谁受益谁承担的原则，既然控股股东员工曾经服务过发行人，发行人因此而受益，故控股股东员工以低价获取发行人股票应在发行人层面计提股份支付费用。
针对问题 2 ，控股股东分录：
借：管理费用
贷：货币资金
发行人分录：
借：货币资金
贷：管理费用（控股股东员工的差价）
借：管理费用
贷：资本公积（控股股东员工的差价）
以上理解是否正确，请陈版及论坛的朋友们提点，谢谢！

回答人：chenyiwei
1 、可以这样理解，应确认股份支付费用。 2 、控股股东将价差补偿给发行人，视作对控股股东员工的授予价格的调整，对应调整股份支付费用和资本公积。